---
title: "LAB 52 (MD)"
author: "AnaGSanjuanM"
date: "2023-03-19"
output:
  pdf_document: default
  html_document: default
---

-------------------LABORATORIO 52-----------------------------------------

Hecho con gusto por Carla Carolina Pérez Hernández (UAEH)

V8

--------------Alumna: Ana Grisel Sanjuan Merida----------------------------

LABORATORIO - Gráficos en R con ggplot2 para Ciencia de Datos

########### PARTE 2  ###############

Instalando paquete con los datos

install.packages("gapminder")

install.packages("ggplot2")

Cargar libreria ggplot2 y gapminder
```{r}
library(ggplot2)
library(gapminder)
```


Cargando datos a entorno
```{r}
data("gapminder")
```


#Filtrando por año 2007
```{r}
gapminder2007 <- gapminder[gapminder$year == '2007', ]
```

¿De dónde sacar colores?

http://www.stat.columbia.edu/~tzheng/files/Rcolor.pdf

Guía de colores dentro de R


Escala discreta

Haciendo grafica de puntos por continente

Gráfico 1
```{r}
g1 <- ggplot(data = gapminder2007,
             mapping = aes(x = gdpPercap,
                           y = lifeExp,
                           color = continent)) +
  geom_point()
```


ver g1
```{r}
g1
```


Haciendo boxplot en continentes
```{r}
g2 <- ggplot(data = gapminder2007,
             mapping = aes(x = continent, 
                           y = lifeExp,
                           fill = continent)) +
  geom_boxplot()
```


ver g1
```{r}
g2
```


Cambiando el color de los continentes del gráfico g1

Se llama al objeto g1 (gráfico de puntos)

Se agrega capa scale_color

Selección manual

Se llenan los valores en diversos colores
```{r}
g1 + scale_color_manual (values = c('cadetblue',
                                               'chartreuse',
                                               'firebrick',
                                               'gold',
                                               'darkorchid'))
```


Cambiando el color de los continentes del gráfico g2

Se llama al objeto g2 (gráfico de cajas bigotes)

Se agrega capa completa scale_fill

Selección manual

Se llenan los valores en diversos colores                                       
```{r}
g2 + scale_fill_manual (values = c('cadetblue',
                                              'chartreuse',
                                              'firebrick',
                                              'gold',
                                              'darkorchid'))
```

Cambiando colores con paleta RColorBrewer

Es una paleta predefinida

Instalar RColorBrewer
install.packages('RColorBrewer')

Se carga la librería
```{r}
library(RColorBrewer)
```


Para ver el tipo de paletas a las que se puede tener acceso

Guardar como imagen width = 400, height = 800
```{r}
display.brewer.all()
```


Cambiando escala de color al objeto g1
```{r}
g1 + scale_color_brewer(palette = "BrBg")
```


Cambiando escala de color al objeto g2
```{r}
g2 + scale_fill_brewer(palette = "Paired") 
```

Cambiando a escala de grises el objeto g1
```{r}
g1 + scale_color_grey()
```

Cambiando a escala de grises el objeto g2
```{r}
g2 + scale_fill_grey()
```


--------------------AQUÍ INICIA EL LAB52-----------------------------

Escala continua (variable continua)

Haciendo grafica de puntos por poblaciÓn

Generar objeto g3

Como elementos estéticos X y Y

En las X el ingreso percápita

En las Y la expecttiva de vida

La gráfica de puntos estará coloreada dada la población en forma logarítmica
```{r}
g3 <- ggplot(data = gapminder2007,
             mapping = aes(x = gdpPercap,
                           y = lifeExp,
                           color = log(pop))) +
  geom_point()
```


Ver g3
```{r}
g3
```


Cambiando el color de los puntos según gradiente

Al objeto g3 se le agregará una capa scale_color

Será gradiente en el que el monto bajo será en azul

El monto alto será en rojo
```{r}
g3 + scale_color_gradient(low = "blue", high = "red")
```


Al objeto g3 se le agregará una capa scale_color

Será gradiente 2 en el que el punto medio será 16

Los montos bajos serán en color azul

Los montos entermedios serán en color blanco

Los montos altos serán en color rojo

Se añade un espacio denominado Lab
```{r}
g3 + scale_color_gradient2(midpoint = 16, low = "blue", mid = "white",
                           high = "red", space = "Lab")
```


Haciendo boxplot en población

Crear objeto g4 

Se ocupan datos de g3
Añadimos un fill de conteo
```{r}
g4 <- ggplot(data = gapminder2007,
             mapping = aes(x = lifeExp,
                           fill = ..count..)) +
  geom_histogram()
```


Ver g4
```{r}
g4
```


Cambiando color de barras histograma

Al objeto g4 se añade capa scale_fill

El rellenado será gradiente

Los montos bajos estarán en color azul

Los montos altos estarán en color rojo
```{r}
g4 + scale_fill_gradient(low = "blue", high = "red")
```


--------------------------FIN LABORATORIO 52------------------------------------